臺灣高等法院刑事判決　　　 　96年度上更（一）字第138號
上　訴　人
即　被　告　乙○○原名郭恭富.
上列上訴人因侵占等案件，不服臺灣板橋地方法院91年度訴字第
1840號，中華民國 92年9月26日第一審判決（起訴案號：臺灣板
橋地方法院檢察署91年度偵緝字第53號），提起上訴，本院判決
後，經最高法院撤銷發回更審，本院判決如左：
    主  文
原判決撤銷。
乙○○共同連續意圖為自己不法之所有，而侵占對於業務上所持
有之物，處有期徒刑捌月。
如附表一所示偽造之署押均沒收。
    事  實
一、乙○○（原名郭恭富）原係甲○○所經營位於臺北縣板橋市
    ○○路○段179號之皮特國際有限公司（下稱皮特公司）之職
    員，負責販售、運送酒類商品及收取貨款等業務，係從事業
    務之人，竟意圖為自己不法之所有，除自行侵占業務上所持
    有如下述(二十)所述之貨款新台幣（下同）二萬四千元並據為己
    有外，復與姓名年籍不詳之成年人，共同基於行使業務上登
    載不實文書之犯意聯絡暨業務侵占、行使偽造私文書之概括
    犯意聯絡（上述業務侵占貨款二萬四千元現金部分除外），
    先後為下列行為：
 (一) 民國（下同）90年3月7日，在皮特公司內，推由該姓名年籍
    不詳之成年人持偽造之發卡銀行為富邦商業銀行，卡號0000
    - 0000-0000-0000號之信用卡刷卡消費五萬元，使該筆信用
    卡交易訊息經由電子連線系統傳遞至財團法人聯合信用卡處
    理中心（下稱聯合信用卡中心），並在簽帳單上（一式二聯
    ，一聯由客戶存查，一聯由特約商店存查），（該特約商店
    存查聯附於本院前審卷第82頁），以複寫方式偽簽「陳俊明
    」署押，表示同意依信用卡持卡人合約條件，按簽帳單之金
    額付款給發卡銀行，而將該偽造之簽帳單私文書置於店內供
    該店負責人甲○○及會計人員查核，而行使偽造私文書，足
    以生損害於陳俊明、皮特公司、富邦商業銀行、聯合信用卡
    處理中心及信用卡發卡銀行間簽帳交易安全，乙○○同時藉
    此將皮特公司內由其業務上所持有相當於市價五萬元之酒類
    商品據為己有，侵吞入己，而侵占業務上所持有之物。
 (二) 90年3月7日，在皮特公司內，推由該姓名年籍不詳之成年人
    持偽造之發卡銀行為富邦商業銀行，卡號 0000-0000-0000-
    0000號之信用卡刷卡消費一萬九千六百五十元，使該筆信用
    卡交易訊息經由電子連線系統傳遞至聯合信用卡中心，並在
    簽帳單上（一式二聯，一聯由客戶存查，一聯由特約商店存
    查），（該特約商店存查聯附於本院前審卷第80頁），以複
    寫方式偽簽「陳俊明」署押，表示同意依信用卡持卡人合約
    條件，按簽帳單之金額付款給發卡銀行，而將該偽造之簽帳
    單私文書置於店內供該店負責人甲○○及會計人員查核，而
    行使偽造私文書，足以生損害於陳俊明、皮特公司、富邦商
    業銀行、聯合信用卡處理中心及信用卡發卡銀行間簽帳交易
    安全，乙○○同時藉此將皮特公司內由其業務上所持有相當
    於市價一萬九千六百五十元之酒類商品據為己有，侵吞入己
    ，而侵占業務上所持有之物。
 (三) 90年3月8日，在皮特公司內，推由該姓名年籍不詳之成年人
    持偽造之發卡銀行為中國信託商業銀行，卡號0000-0000-00
    00-0000 號之信用卡刷卡消費四萬五千四百四十六元，使該
    筆信用卡交易訊息經由電子連線系統傳遞至聯合信用卡處理
    中心，並在簽帳單上（一式二聯，一聯由客戶存查，一聯由
    特約商店存查），（該特約商店存查聯附於本院前審卷第75
    頁），以複寫方式偽簽「鄭智誠」署押，表示同意依信用卡
    持卡人合約條件，按簽帳單之金額付款給發卡銀行，而將該
    偽造之簽帳單私文書置於店內供該店負責人甲○○及會計人
    員查核，而行使偽造私文書，足以生損害於鄭智誠、皮特公
    司、中國信託商業銀行、聯合信用卡中心及信用卡發卡銀行
    間簽帳交易安全，乙○○同時藉此將皮特公司內由其業務上
    所持有相當於市價四萬五千四百四十六元之酒類商品據為己
    有，侵吞入己，而侵占業務上所持有之物。
 (四) 90年 3月10日，在皮特公司內，推由該姓名年籍不詳之成年
    人持偽造之發卡銀行為中國信託商業銀行，卡號 0000-0000
    -0000-0000號之信用卡刷卡消費四萬二千八百二十五元，使
    該筆信用卡交易訊息經由電子連線系統傳遞至聯合信用卡處
    理中心，並在簽帳單上（一式二聯，一聯由客戶存查，一聯
    由特約商店存查）（該特約商店存查聯附於本院前審卷第74
    頁），以複寫方式偽簽「沈智豪」署押，表示同意依信用卡
    持卡人合約條件，按簽帳單之金額付款給發卡銀行，而將該
    偽造之簽帳單私文書置於店內供該店負責人甲○○及會計人
    員查核，而行使偽造私文書，足以生損害於沈智豪、皮特公
    司、中國信託商業銀行、聯合信用卡中心及信用卡發卡銀行
    間簽帳交易安全，乙○○同時藉此將皮特公司內由其業務上
    所持有相當於市價四萬二千八百二十五元之酒類商品據為己
    有，侵吞入己，而侵占業務上所持有之物。
 (五) 90年 3月11日，在皮特公司內，推由該姓名年籍不詳之成年
    人持偽造之發卡銀行為富邦商業銀行，卡號0000-0000-0000
    -0000 號之信用卡刷卡消費三萬零七百三十元，使該筆信用
    卡交易訊息經由電子連線系統傳遞至聯合信用卡中心，並在
    簽帳單上（一式二聯，一聯由客戶存查，一聯由特約商店存
    查），（該特約商店存查聯附於偵查卷第20頁），以複寫方
    式偽簽「呂學弘」署押，表示同意依信用卡持卡人合約條件
    ，按簽帳單之金額付款給發卡銀行，而將該偽造之簽帳單私
    文書置於店內供該店負責人甲○○及會計人員查核，而行使
    偽造私文書，足以生損害於呂學弘、皮特公司、富邦商業銀
    行、聯合信用卡處理中心及信用卡發卡銀行間簽帳交易安全
    ，乙○○同時藉此將皮特公司內由其業務上所持有相當於市
    價三萬零七百三十元之酒類商品據為己有，侵吞入己，而侵
    占業務上所持有之物。
 (六) 90年 3月11日，在皮特公司內，推由該姓名年籍不詳之成年
    人持偽造之發卡銀行為富邦商業銀行，卡號0000-0000-0000
    - 0000號之信用卡刷卡消費六萬九千二百七十八元，使該筆
    信用卡交易訊息經由電子連線系統傳遞至聯合信用卡中心，
    並在簽帳單上（一式二聯，一聯由客戶存查，一聯由特約商
    店存查），（該特約商店存查聯附於偵查卷第18頁），以複
    寫方式偽簽「呂學弘」署押，表示同意依信用卡持卡人合約
    條件，按簽帳單之金額付款給發卡銀行，而將該偽造之簽帳
    單私文書置於店內供該店負責人甲○○及會計人員查核，而
    行使偽造私文書，足以生損害於呂學弘、皮特公司、富邦商
    業銀行、聯合信用卡處理中心及信用卡發卡銀行間簽帳交易
    安全，乙○○同時藉此將皮特公司內由其業務上所持有相當
    於市價六萬九千二百七十八元之酒類商品據為己有，侵吞入
    己，而侵占業務上所持有之物。
 (七) 90年 3月12日，在皮特公司內，推由該姓名年籍不詳之成年
    人持偽造之發卡銀行為渣打商業銀行，卡號0000-0000-0000
    - 0000號之信用卡刷卡消費三萬四千元，使該筆信用卡交易
    訊息經由電子連線系統傳遞至聯合信用卡中心，並在簽帳單
    上（一式二聯，一聯由客戶存查，一聯由特約商店存查），
   （該特約商店存查聯附於偵查卷第 18頁），以複寫方式偽簽
   「陳志林」 署押，表示同意依信用卡持卡人合約條件，按簽
    帳單之金額付款給發卡銀行，而將該偽造之簽帳單私文書置
    於店內供該店負責人甲○○及會計人員查核，而行使偽造私
    文書，足以生損害於陳志林、皮特公司、渣打商業銀行、聯
    合信用卡處理中心及信用卡發卡銀行間簽帳交易安全，乙○
    ○同時藉此將皮特公司內由其業務上所持有相當於市價三萬
    四千元之酒類商品據為己有，侵吞入己，而侵占業務上所持
    有之物。
 (八) 90年 3月12日，在皮特公司內，推由該姓名年籍不詳之成年
    人持偽造之發卡銀行為渣打商業銀行，卡號0000-0000-0000
    - 0000號之信用卡刷卡消費二萬八千元，使該筆信用卡交易
    訊息經由電子連線系統傳遞至聯合信用卡處理中心，並在簽
    帳單上（一式二聯，一聯由客戶存查，一聯由特約商店存查
    ），（該特約商店存查聯附於偵查卷第19頁），以複寫方式
    偽簽「王祥誠」署押，表示同意依信用卡持卡人合約條件，
    按簽帳單之金額付款給發卡銀行，而將該偽造之簽帳單私文
    書置於店內供該店負責人甲○○及會計人員查核，而行使偽
    造私文書，足以生損害於王祥誠、皮特公司、渣打商業銀行
    、聯合信用卡處理中心及信用卡發卡銀行間簽帳交易安全，
    乙○○同時藉此將皮特公司內由其業務上所持有相當於市價
    二萬八千元之酒類商品據為己有，侵吞入己，而侵占業務上
    所持有之物。
 (九) 90年 3月13日，在皮特公司內，推由該姓名年籍不詳之成年
    人持偽造之發卡銀行為中國信託商業銀行，卡號0000-0000-
    0000- 0000號之信用卡刷卡消費一萬四千四百五十元，使該
    筆信用卡交易訊息經由電子連線系統傳遞至聯合信用卡處理
    中心，並在簽帳單上（一式二聯，一聯由客戶存查，一聯由
    特約商店存查），（該特約商店存查聯附於偵查卷第19頁）
    ，以複寫方式偽簽「陳子」署押，表示同意依信用卡持卡人
    合約條件，按簽帳單之金額付款給發卡銀行，而將該偽造之
    簽帳單私文書置於店內供該店負責人甲○○及會計人員查核
    ，而行使偽造私文書，足以生損害於陳子、皮特公司、中國
    信託商業銀行、聯合信用卡處理中心及信用卡發卡銀行間簽
    帳交易安全，乙○○同時藉此將皮特公司內由其業務上所持
    有相當於市價一萬四千四百五十元之酒類商品據為己有，侵
    吞入己，而侵占業務上所持有之物。
 (十) 90年 3月13日，在皮特公司內，推由該姓名年籍不詳之成年
    人持偽造之發卡銀行為聯邦信託商業銀行，卡號0000-0000-
    0000- 0000號之信用卡刷卡消費三萬九千五百五十元，使該
    筆信用卡交易訊息經由電子連線系統傳遞至聯合信用卡處理
    中心，並在簽帳單上（一式二聯，一聯由客戶存查，一聯由
    特約商店存查），（該特約商店存查聯附於偵查卷第19頁）
    ，以複寫方式偽簽「陳明漢」署押，表示同意依信用卡持卡
    人合約條件，按簽帳單之金額付款給發卡銀行，而將該偽造
    之簽帳單私文書置於店內供該店負責人甲○○及會計人員查
    核，而行使偽造私文書，足以生損害於陳明漢、皮特公司、
    聯邦商業銀行、聯合信用卡處理中心及信用卡發卡銀行間簽
    帳交易安全，乙○○同時藉此將皮特公司內由其業務上所持
    有相當於市價三萬九千五百五十元之酒類商品據為己有，侵
    吞入己，而侵占業務上所持有之物。
 (十一) 90年 3月13日，在皮特公司內，推由該姓名年籍不詳之成年
    人持偽造之發卡銀行為聯邦信託商業銀行，卡號0000-0000-
    0000-0000號之信用卡刷卡消費二萬六千四百十元，使該筆
    信用卡交易訊息經由電子連線系統傳遞至聯合信用卡處理中
    心，並在簽帳單上（一式二聯，一聯由客戶存查，一聯由特
    約商店存查），（該特約商店存查聯附於偵查卷第19頁），
    以複寫方式偽簽「陳明漢」署押，表示同意依信用卡持卡人
    合約條件，按簽帳單之金額付款給發卡銀行，而將該偽造之
    簽帳單私文書置於店內供該店負責人甲○○及會計人員查核
    ，而行使偽造私文書，足以生損害於陳明漢、皮特公司、聯
    邦商業銀行、聯合信用卡處理中心及信用卡發卡銀行間簽帳
    交易安全，乙○○同時藉此將皮特公司內由其業務上所持有
    相當於市價二萬六千四百十元之酒類商品據為己有，侵吞入
    己，而侵占業務上所持有之物。
 (十二) 90年 3月15日，在皮特公司內，推由該姓名年籍不詳之成年
    人持偽造之發卡銀行為聯邦信託商業銀行，卡號0000-0000-
    0000- 0000號之信用卡刷卡消費四萬一千六百二十元，使該
    筆信用卡交易訊息經由電子連線系統傳遞至聯合信用卡中心
    ，並在簽帳單上（一式二聯，一聯由客戶存查，一聯由特約
    商店存查）（該特約商店存查聯附於偵查卷第20頁），以複
    寫方式偽簽「王國安」署押，表示同意依信用卡持卡人合約
    條件，按簽帳單之金額付款給發卡銀行，而將該偽造之簽帳
    單私文書置於店內供該店負責人甲○○及會計人員查核，而
    行使偽造私文書，足以生損害於王國安、皮特公司、聯邦商
    業銀行、聯合信用卡處理中心及信用卡發卡銀行間簽帳交易
    安全，乙○○同時藉此將皮特公司內由其業務上所持有相當
    於市價四萬一千六百二十元之酒類商品據為己有，侵吞入己
    ，而侵占業務上所持有之物。
 (十三) 90年 3月15日，在皮特公司內，推由該姓名年籍不詳之成年
    人持偽造之發卡銀行為聯邦信託商業銀行，卡號0000-0000-
    0000- 0000號之信用卡刷卡消費二萬三千四百元，使該筆信
    用卡交易訊息經由電子連線系統傳遞至聯合信用卡中心，並
    在簽帳單上（一式二聯，一聯由客戶存查，一聯由特約商店
    存查），（該特約商店存查聯附於偵查卷第20頁），以複寫
    方式偽簽「王國安」署押，表示同意依信用卡持卡人合約條
    件，按簽帳單之金額付款給發卡銀行，而將該偽造之簽帳單
    私文書置於店內供該店負責人甲○○及會計人員查核，而行
    使偽造私文書，足以生損害於王國安、皮特公司、聯邦商業
    銀行、聯合信用卡處理中心及信用卡發卡銀行間簽帳交易安
    全，乙○○同時藉此將皮特公司內由其業務上所持有相當於
    市價二萬三千四百元之酒類商品據為己有，侵吞入己，而侵
    占業務上所持有之物。
 (十四) 90年 3月16日，在皮特公司內，推由該姓名年籍不詳之成年
    人持偽造之發卡銀行為中國信託商業銀行，卡號0000-0000-
    0000- 0000號之信用卡刷卡消費四萬五千四百九十一元，使
    該筆信用卡交易訊息經由電子連線系統傳遞至聯合信用卡處
    理中心，並在簽帳單上（一式二聯，一聯由客戶存查，一聯
    由特約商店存查），（該特約商店存查聯附於偵查卷第21頁
    ），以複寫方式偽簽「許明俊」署押，表示同意依信用卡持
    卡人合約條件，按簽帳單之金額付款給發卡銀行，而將該偽
    造之簽帳單私文書置於店內供該店負責人甲○○及會計人員
    查核，而行使偽造私文書，足以生損害於許明俊、皮特公司
    、中國信託商業銀行、聯合信用卡處理中心及信用卡發卡銀
    行間簽帳交易安全，乙○○同時藉此將皮特公司內由其業務
    上所持有相當於市價四萬五千四百九十一元之酒類商品據為
    己有，侵吞入己，而侵占業務上所持有之物。
 (十五) 90年 3月16日，在皮特公司內，推由該姓名年籍不詳之成年
    人持偽造之發卡銀行為中國信託商業銀行，卡號0000-0000-
    0000- 0000號之信用卡刷卡消費四萬九千七百五十五元，使
    該筆信用卡交易訊息經由電子連線系統傳遞至聯合信用卡處
    理中心，並在簽帳單上（一式二聯，一聯由客戶存查，一聯
    由特約商店存查），（該特約商店存查聯附於偵查卷第21頁
    ），以複寫方式偽簽「許明俊」署押，表示同意依信用卡持
    卡人合約條件，按簽帳單之金額付款給發卡銀行，而將該偽
    造之簽帳單私文書置於店內供該店負責人甲○○及會計人員
    查核，而行使偽造私文書，足以生損害於許明俊、皮特公司
    、中國信託商業銀行、聯合信用卡處理中心及信用卡發卡銀
    行間簽帳交易安全，乙○○同時藉此將皮特公司內由其業務
    上所持有相當於市價四萬九千七百五十五元之酒類商品據為
    己有，侵吞入己，而侵占業務上所持有之物。
 (十六) 90年 3月25日，在皮特公司內，推由該姓名年籍不詳之成年
    人持偽造之發卡銀行為匯通商業銀行，卡號0000-0000-0000
    - 0000號信用卡刷卡消費四萬八千元，使該筆信用卡交易訊
    息經由電子連線系統傳遞至聯合信用卡中心，並在簽帳單上
   （一式二聯，一聯由客戶存查，一聯由特約商店存查），（
    該特約商店存查聯附於偵查卷第22頁），以複寫方式偽簽「
    林子維」署押，表示同意依信用卡持卡人合約條件，按簽帳
    單之金額付款給發卡銀行，而將該偽造之簽帳單私文書置於
    店內供該店負責人甲○○及會計人員查核，而行使偽造私文
    書，足以生損害於林子維、皮特公司、匯通商業銀行、聯合
    信用卡處理中心及信用卡發卡銀行間簽帳交易安全，乙○○
    同時藉此將皮特公司內由其業務上所持有相當於市價四萬八
    千元之酒類商品據為己有，侵吞入己，而侵占業務上所持有
    之物。
 (十七) 90年 3月25日，在皮特公司內，推由該姓名年籍不詳之成年
    人持偽造之發卡銀行為匯通商業銀行，卡號0000-0000-0000
    - 0000號之信用卡刷卡消費三萬二千五百元，使該筆信用卡
    交易訊息經由電子連線系統傳遞至聯合信用卡處理中心，並
    在簽帳單上（一式二聯，一聯由客戶存查，一聯由特約商店
    存查），（該特約商店存查聯附於偵查卷第22頁），以複寫
    方式偽簽「吳柏華」署押，表示同意依信用卡持卡人合約條
    件，按簽帳單之金額付款給發卡銀行，而將該偽造之簽帳單
    私文書置於店內供該店負責人甲○○及會計人員查核，而行
    使偽造私文書，足以生損害於吳柏華、皮特公司、匯通商業
    銀行、聯合信用卡處理中心及信用卡發卡銀行間簽帳交易安
    全，乙○○同時藉此將皮特公司內由其業務上所持有相當於
    市價三萬二千五百元之酒類商品據為己有，侵吞入己，而侵
    占業務上所持有之物。
 (十八) 90年 3月25日，在皮特公司內，推由該姓名年籍不詳之成年
    人持偽造之發卡銀行為匯通商業銀行，卡號0000-0000-0000
    - 0000號之信用卡刷卡消費一萬五千五百元，使該筆信用卡
    交易訊息經由電子連線系統傳遞至聯合信用卡處理中心，並
    在簽帳單上（一式二聯，一聯由客戶存查，一聯由特約商店
    存查），（該特約商店存查聯附於偵查卷第22頁），以複寫
    方式偽簽「林子維」署押，表示同意依信用卡持卡人合約條
    件，按簽帳單之金額付款給發卡銀行，而將該偽造之簽帳單
    私文書置於店內供該店負責人甲○○及會計人員查核，而行
    使偽造私文書，足以生損害於林子維、皮特公司、匯通商業
    銀行、聯合信用卡處理中心及信用卡發卡銀行間簽帳交易安
    全，乙○○同時藉此將皮特公司內由其業務上所持有相當於
    市價一萬五千五百元之酒類商品據為己有，侵吞入己，而侵
    占業務上所持有之物。
 (十九) 90年 3月25日，在皮特公司內，推由該姓名年籍不詳之成年
    人持偽造之發卡銀行為台新商業銀行，卡號0000-0000-0000
    - 0000號之偽造刷卡消費三千六百元，使該筆信用卡交易訊
    息經由電子連線系統傳遞至聯合信用卡處理中心，並在簽帳
    單上（一式二聯，一聯由客戶存查，一聯由特約商店存查）
    ，（該特約商店存查聯附於偵查卷第22頁），以複寫方式偽
    簽「林樹酆」署押，表示同意依信用卡持卡人合約條件，按
    簽帳單之金額付款給發卡銀行，而將該偽造之簽帳單私文書
    置於店內供該店負責人甲○○及會計人員查核，而行使偽造
    私文書，足以生損害於林樹酆、皮特公司、台新商業銀行、
    聯合信用卡處理中心及信用卡發卡銀行間簽帳交易安全，乙
    ○○同時藉此將皮特公司內由其業務上所持有相當於市價三
    千六百元之酒類商品據為己有，侵吞入己，而侵占業務上所
    持有之物。
 (二十) 90年 3月25日與客戶蔡盧麗鳳接洽酒類買賣，嗣將價值二萬
    四千元之酒類商品（ＪＰＳ牌洋酒六十瓶，單價四百元，總
    價二萬四千元），運送至臺北縣板橋市○○街四一之五號三
    樓，交予客戶蔡盧麗鳳，並收取貨款二萬四千元後，竟未將
    其業務上持有之該筆貨款繳回公司，而據為己有，侵吞入己
    ，而侵占業務上所持有之物，嗣返回皮特公司後，為圖掩飾
    侵占情事，復於其業務上作成之銷貨單上虛偽登載上述交易
    內容為「ＪＰＳ」 60瓶及「軒尼斯ＸＯ」2瓶，暨貨款二萬
    八千六百元係以信用卡刷卡支付等不實事項，而旋由該姓名
    年籍不詳之成年人持偽造之發卡銀行為匯豐商業銀行，卡號
    0000-0000-0000- 0000號之信用卡刷卡消費二萬八千六百元
    ，使該筆信用卡交易訊息經由電子連線系統傳遞至聯合信用
    卡處理中心，並在簽帳單上（一式二聯，一聯由客戶存查，
    一聯由特約商店存查），（該特約商店存查聯附於偵查卷第
    23頁），以複寫方式偽簽「沈俊和」署押，表示同意依信用
    卡持卡人合約條件，按簽帳單之金額付款給發卡銀行，而將
    該登載不實之銷貨單及偽造之簽帳單私文書置於店內供該店
    負責人甲○○及會計人員查核，而行使偽造私文書，足以生
    損害於沈俊和、蔡盧麗鳳、皮特公司、匯豐商業銀行、聯合
    信用卡處理中心及信用卡發卡銀行間簽帳交易安全，乙○○
    同時藉此將皮特公司內由其業務上所持有相當於市價二萬八
    千六百元之酒類商品據為己有，侵吞入己，而侵占業務上所
    持有之物。
  90年 3月25日，在皮特公司內，推由該姓名年籍不詳之成年
    人持偽造之發卡銀行為匯豐商業銀行，卡號0000-0000-0000
    - 0000號之信用卡刷卡消費二萬二千五百元，使該筆信用卡
    交易訊息經由電子連線系統傳遞至聯合信用卡處理中心，並
    在簽帳單上（一式二聯，一聯由客戶存查，一聯由特約商店
    存查），（該特約商店存查聯附於偵查卷第23頁），以複寫
    方式偽簽「陳曉玲」署押，表示同意依信用卡持卡人合約條
    件，按簽帳單之金額付款給發卡銀行，而將該偽造之簽帳單
    私文書置於店內供該店負責人甲○○及會計人員查核，而行
    使偽造私文書，足以生損害於陳曉玲、皮特公司、匯豐商業
    銀行、聯合信用卡處理中心及信用卡發卡銀行間簽帳交易安
    全，乙○○同時藉此將皮特公司內由其業務上所持有相當於
    市價二萬二千五百元之酒類商品據為己有，侵吞入己，而侵
    占業務上所持有之物。
  90年 3月25日，在皮特公司內，推由該姓名年籍不詳之成年
    人持偽造之發卡銀行為匯豐商業銀行，卡號0000-0000-0000
    - 0000號之信用卡刷卡消費三萬二千八百元，使該筆信用卡
    交易訊息經由電子連線系統傳遞至聯合信用卡處理中心，並
    在簽帳單上（一式二聯，一聯由客戶存查，一聯由特約商店
    存查），（該特約商店存查聯附於偵查卷第23頁），以複寫
    方式偽簽「陳國照」署押，表示同意依信用卡持卡人合約條
    件，按簽帳單之金額付款給發卡銀行，而將該偽造之簽帳單
    私文書置於店內供該店負責人甲○○及會計人員查核，而行
    使偽造私文書，足以生損害於陳國照、皮特公司、匯豐商業
    銀行、聯合信用卡處理中心及信用卡發卡銀行間簽帳交易安
    全，乙○○同時藉此將皮特公司內由其業務上所持有相當於
    市價三萬二千八百元之酒類商品據為己有，侵吞入己，而侵
    占業務上所持有之物。
  90年 3月25日，在皮特公司內，推由該姓名年籍不詳之成年
    人持偽造之發卡銀行為匯豐商業銀行，卡號0000-0000-0000
    - 0000號之信用卡刷卡消費三萬三千七百四十元，使該筆信
    用卡交易訊息經由電子連線系統傳遞至聯合信用卡處理中心
    ，並在簽帳單上（一式二聯，一聯由客戶存查，一聯由特約
    商店存查），（該特約商店存查聯附於偵查卷第23頁），以
    複寫方式偽簽「蘇應全」署押，表示同意依信用卡持卡人合
    約條件，按簽帳單之金額付款給發卡銀行，而將該偽造之簽
    帳單私文書置於店內供該店負責人甲○○及會計人員查核，
    而行使偽造私文書，足以生損害於蘇應全、皮特公司、匯豐
    商業銀行、聯合信用卡處理中心及信用卡發卡銀行間簽帳交
    易安全，乙○○同時藉此將皮特公司內由其業務上所持有相
    當於市價三萬三千七百四十元之酒類商品據為己有，侵吞入
    己，而侵占業務上所持有之物。
二、案經皮特公司代表人甲○○訴由臺北縣政府警察局報請暨臺
    灣土地銀行訴請臺灣板橋地方法院檢察署檢察官偵查起訴。
    理  由
甲、程序部分：
一、按被告以外之人於審判外之陳述，雖不符刑事訴訟法第 159
    之1至第 159條之4之規定，然經當事人於審判程序同意作為
    證據，法院審酌該言詞陳述作成時之情況，認為適當者，亦
    得為證據，刑事訴訟法第 159條之5第1項定有明文；當事人
    、代理人或辯護人於法院調查證據時，知有刑事訴訟法第15
    9條第1項不得為證據之情形，而未於言詞辯論終結前聲明異
    議者，視為有前項之同意，同法條第2項定有明文。經查，
    告訴人甲○○、證人蔡盧麗鳳曾於警詢中為陳述，固為審判
    外之陳述而屬傳聞證據，惟上訴人即被告乙○○就前開審判
    外之陳述，於本院準備及審理程序時並不爭執其證據能力，
    ，而本院審酌其陳述作成時之情況，並無違法取證及證明力
    明顯過低之瑕疵，亦認以之作為證據為適當，故依諸上開規
    定，甲○○、蔡盧麗鳳於審判外之陳述，自有證據能力。
二、復按被告以外之人於偵查中向檢察官所為之陳述，除顯有不
    可信之情況者外，得為證據，刑事訴訟法第 159條之1第2項
    定有明文。經查證人甲○○、蔡盧麗鳳於檢察官偵訊時經過
    具結所為之證言（見91年偵緝字第53號第24至28頁、90年度
    偵字第1443 4號卷第 32-34頁），合於法定要件，且核其陳
    述時之外在環境及情況，並無顯不可信之情況，本院亦認為
    適當；況被告於本院準備及審理程序中亦不爭執其證據能力
    ，故該證人於審判外之偵訊證詞，依上開規定，自有證據能
    力。
三、中國信託銀行93年2月16日、同年4月20日檢附信用卡卡號及
    消費簽帳單影本之陳報狀各乙份、富邦商業銀行93年2月18
    日（93）富銀信卡第115號函及第116號函檢附信用卡卡號及
    消費簽帳單影本、國泰世華商業銀行93年2月19 日（93）國
    世卡控字第0050號所示無法提供簽帳單函、臺灣土地銀行提
    供之國際信用卡特約商店疑義帳款帳務處理通報單影本4 紙
    及聯合信用卡處理中心91年7月10日（91）聯卡商管字第064
    號簡便行文表檢附彙整皮特公司相關偽卡交易明細及盜刷金
    額情形表1份、92年12月22日（92）聯卡會計字第635號聯合
    信用卡處理中心函示無法提供消費簽帳單、93年1月27日（
    93）聯卡商管字第068 號簡便行文表檢附各該所屬發卡銀行
    明細資料1份、93年4月26 日（93）聯卡商管字第170號簡便
    行文表檢附皮特洋酒90年3月間授權交易紀錄報表影本1份、
    聯合信用卡處理中心皮特洋酒授權記錄等資料均係從事業務
    之人於業務上所記載之紀錄、證明文書，核無顯不可信之情
    況，依照刑事訴訟法第159條之4第2 款規定，該等單據文書
    亦有證據能力。
乙、實體部分：
一、訊據被告對於上揭犯罪事實業已於本院更（一）審準備程序
    及審理時坦承不諱（見本院卷第16頁背面及第37頁），核與
    告訴人皮特公司代表人甲○○於警詢、偵查及原審中、告訴
    人即皮特公司信用卡刷卡機提供之臺灣土地銀行代理人林錦
    華於本院更（一）審審理時供證及證人丘婉玉於原審、證人
    蔡盧麗鳳於警詢及偵查中供證述情節均相符合，（見90年偵
    字第14434號卷第3頁至第6頁、第7頁正反面、第32頁至第33
    頁、91年偵緝字第53號卷第24頁至第26頁、原審卷第60頁至
    第62頁、第71至72頁、本院前審卷第86頁），並有聯合信用
    卡處理中心91年7月10日（91）聯卡商管字第064號簡便行文
    表檢附彙整皮特公司相關偽卡交易明細及盜刷金額情形表1
    份（見91年偵緝字第53號卷第49頁至第50 頁）、93年1月27
    日（93）聯卡商管字第068 號簡便行文表檢附各該所屬發卡
    銀行明細資料1份（見本原前審卷第63頁至第64頁）、93年4
    月26日（93）聯卡商管字第170 號簡便行文表檢附皮特洋酒
    90年3月間授權交易紀錄報表影本1 份（見本院前審卷第107
    頁至第113 頁）、臺灣土地銀行國際信用卡特約商店疑義帳
    款帳務處理通報單影本4紙（見90年偵字第18275 號卷第6頁
    至第9頁）及中國信託商業銀行93年2月16日陳報卡號0000-0
    000-0000-0000號、0000-0000-0000-0000號之信用卡分別係
    由曾建聰及李明龍所持有之陳報狀乙份（見本院前審卷第71
    至75頁）、富邦商業銀行93年2月18日（93）富銀信卡第115
    號函及第116號函檢附卡號0000-0000-0000-0000信用卡分別
    消費一萬九千六百五十元及伍萬元之簽帳單影本（見本院前
    審卷第79至82頁）在卷可稽，足證被告於上揭時地被告與不
    詳姓名者共同佯以購買酒類而持以刷卡消費之各該卡號信用
    卡均屬偽造，自堪認定；再查持偽造之信用卡刷卡消費者，
    自無可能使用真實姓名可言，是該使用偽造之信用卡者必係
    冒用他人名義簽署簽帳單甚明，而本件不詳姓名年籍成年人
    持偽造之信用卡前往告訴人皮特公司刷卡消費購買酒類產品
    ，並分別於簽帳單上冒用上述陳俊明等人名義偽造簽帳單，
    有各該信用卡簽帳單影本計23 紙（見90年偵字第14434號卷
    第18至23頁、本院前審卷第74、75、80、82頁），復有被告
    90年3月29 日分別所書立之自白書及切結書各1紙、銷貨單2
    紙（見91年偵緝字第53號卷第27頁、90偵字第14434號卷第8
    、9、10 頁）在卷可查，足證被告自白與事實相符，堪值採
    信。本件被告犯罪事證明確，其犯行堪以認定，應依法論科
    。另證人楊哲權於原審審理時之證詞與被告之自白相悖、林
    志剛於原審審理之證詞與本案犯罪成立與否已無涉，均無從
    為被告有利之認定，併此敘明。
二、查刑法業於94年2月2日修正公布，95年7月1日起施行，且按
    行為後法律有變更者，適用行為時之法律，但行為後之法律
    有利於行為人者，適用最有利於行為人之法律，修正後刑法
    第2條第1項定有明文。此條規定係規範行為後法律變更所生
    新舊法律比較適用之準據法，本身尚無新舊法比較之問題，
    於新法施行後，應一律適用新法第2條第1項之規定，為「從
    舊從輕」之比較，先予敘明。再按本次法律變更，比較時應
    就罪刑有關之共犯、未遂犯、想像競合犯、牽連犯、連續犯
    、結合犯，以及累犯加重、自首減輕暨其他法定加減原因（
    如身分加減）與加減例等一切情形，綜其全部罪刑之結果而
    為比較（最高法院95年5月23日95年度第8次刑庭會議決議參
    照）。經查：
 (一) 刑法第28條共犯之規定，於修正前規定為：「二人以上共同
    實施犯罪之行為者，皆為正犯」，修正後則規定為：「二人
    以上共同實行犯罪之行為者，皆為正犯」，本條之修正理由
    係為排除陰謀共同正犯、預備共同正犯於本條所規定之正犯
    之外。而本件被告與上述不詳姓名年籍之成年人間，就上開
    行為分別具有直接及間接之犯意聯絡、行為分擔，故於本案
    犯罪事實，均構成共同正犯，則適用修正施行前之刑法第28
    條規定論擬，並無不利於被告。
 (二) 關於刑法第55條牽連犯、第56條連續犯之規定，修正後刑法
    第55條、第56條已刪除牽連犯、連續犯之規定，是本件被告
    多次業務侵占之犯行即均應按數罪之規定併罰；惟如依修正
    刪除前之牽連犯、連續犯規定，則應各依修正前刑法第55條
    、第56條規定以一罪論，但得加重其刑至二分之一，依數罪
    併罰之結果，顯較諸以一罪論而加重其刑至二分之一之結果
    不利於被告；比較新舊法結果，以舊法較有利於行為人，故
    依刑法第2條第1項前段規定，自應適用行為時之法律即修正
    前刑法第第55條、第56條關於牽連犯、連續犯之規定論處。
 (三) 關於刑法第336條第2項業務侵占罪，其法定刑有關罰金部分
    ，得併科銀元三千元以下罰金。依新修正之刑法施行法第 1
    條之1規定，中華民國94年 1月7日刑法修正施行後，刑法分
    則編所定罰金之貨幣單位為新臺幣。94年1月7日刑法修正時
    ，刑法分則編未修正之條文定有罰金者，自94年1月7日刑法
    修正施行後，就其所定數額提高為三十倍。但72年6月26 日
    至94年1月7日新增或修正之條文，就其所定數額提高為三倍
    。查刑法第336條第2項之罪，有關併科罰金刑部分，係於72
    年6月26日至94年 1月7日間非新增或修正過之條文，則依刑
    法施行法第 1條之1第2項前段之規定，應提高為30倍，即係
    新臺幣九萬元以下。而依罰金罰鍰提高標準條例第 1條之規
    定，依法律應處罰金、罰鍰者，就其原定數額提高 2倍至10
    倍。但法律已依一定比率規定罰金或罰鍰之數額或倍數者，
    依其規定。然依行政院會銜司法院於 72年7月27日發布，同
    年8月1日施行，有關刑法定有罰金各條，提高為10倍，是前
    開得併科銀元三百元以下罰金，提高為10倍，即得併科罰金
    銀元三千元，再者銀元與新臺幣之比率為一比三（現行法規
    所定貨幣單位折算新臺幣條例第 2條），故以新臺幣計算，
    本條罰金刑部分即得併科新臺幣九萬元以下罰金。新舊法有
    關法定罰金刑之最高額於比較結果固屬相同，對被告並無有
    利或不利，但自法定罰金刑之最少額部分觀察，修正後刑法
    第33條第5 款規定：「罰金：新臺幣一千元以上，以百元計
    算之。」，而修正前刑法第33條第5 款規定：「罰金：一元
    （銀元）以上。」，依前述同一罰金罰鍰提高標準條例計算
    ，即新臺幣三十元，顯然低於新法之規定而有利於被告。依
    刑法第2條第1項規定，本件被告被訴之刑法第336第2項條之
    罪所定之罰金刑提高部分，即應適用罰金罰鍰提高標準條例
    第1條前段之規定。
 (四) 綜合上開各項比較之結果，新刑法並無較有利於被告之情形
    ，本件應依刑法第2條第1項前段規定，適用被告行為時即修
    正前之法律。
三、按文書為表現足以證明法律上權利義務或事實，或足以產生
    法律上權利關係或事實之意思表示﹔一般持信用卡交易時，
    特約商店人員將已填妥交易標的及金額等記載事項交付予持
    卡人簽名之簽帳單係一式二聯（刷卡機刷卡方式）或一式三
    聯（手動刷卡方式），經持卡人簽名後，由持卡人提出交付
    予特約商店人員，除表示已收受特約商店所交付之交易標的
    物或消費標的，並確認該筆消費之憑證，具有表示法律上權
    利義務關係之證明，故簽帳單性質上除與收據相同外，並且
    為信用卡發卡銀行依據此向簽帳人收款之憑證，且為私人製
    作之文書，自屬有關權利義務證明之私文書（參照最高法院
    89年台上第5820號判決）﹔而被告冒用他人名義以偽造之信
    用卡盜刷並簽署簽帳單，自足生損害於各該被冒用名義之陳
    俊明等人、皮特公司、聯合信用卡處理中心及各該信用卡發
    卡銀行間簽帳交易安全。核被告所為，係犯刑法第216條、
    第210 條之行使偽造私文書罪、第216條、第215條之行使業
    務上登載不實文書罪、同法第336條第2項之侵占業務上所持
    有之物罪；被告偽造陳俊明等人之署押，係偽造私文書之部
    分行為，而其偽造私文書及登載不實事項於業務上作成文書
    後復持以行使，其偽造私文書及登載不實事項於業務上作成
    文書之低度行為應為行使偽造私文書及行使登載不實事項於
    業務上作成文書之高度行為所吸收，均不另論罪。被告與上
    開姓名年籍不詳之成年人間就上揭所犯（除侵占貨款二萬四
    千元現金部分外），具有犯意聯絡與行為分擔，為共同正犯
    。被告先後多次行使偽造私文書、侵占業務上所持有之物等
    犯行，各時間緊接，手段相似，觸犯犯罪構成要件相同之罪
    名，顯均係基於概括犯意為之，均應依連續犯規定，各論以
    一連續行使偽造私文書罪、一連續侵占業務上所持有之物罪
    ，並加重其刑；而被告所犯上開三罪間，具有方法結果之牽
    連關係，為牽連犯，應從一重之侵占業務上所持有之物罪處
    斷。公訴人雖漏未論及被告涉犯行使業務上登載不實罪，惟
    於犯罪事實欄內既已載明被告「向客戶蔡盧麗鳳收取貨款新
    台幣二萬四千元現金時，將原編號015732銷單隱匿，另填寫
    編號014702銷貨單，虛偽載明係以信用卡方式付款」等語，
    應認檢察官已就此部分提起公訴，僅係漏引所犯法條，本院
    自得逕予審判；又公訴人雖認被告持偽造之信用卡盜刷購買
    酒類而取得如事實欄所載酒類商品及貨款所為，係涉犯刑法
    第33 9條第1項之詐欺取財罪嫌云云，惟被告當時係告訴人
    皮特公司職員，負責販售、運送酒類商品及收取貨款等業務
    ，已如上述，則其所取得者，乃係其業務上所持有之上開酒
    類商品及貨款，其此部分所為，自應成立刑法第336條第2項
    之業務侵占罪責，此與其向不知情第三人施用詐術而取得財
    物之詐欺取財情形完全不同，公訴人就此部分容有誤會，惟
    其基本社會事實仍屬同一，爰在同一起訴範圍內，變更起訴
    法條；而查被告行為後，刑法雖於92年6月25日增修第201
    條之1關於行使偽造之信用卡處罰條文，惟行為之處罰，以
    行為時之法律有明文規定者為限，刑法第1條定有明文，被
    告行為時既無行使偽造之信用卡處罰明文，本院自無從就此
    部分論罪科刑，附此敘明。原審以被告上述犯行事證明確，
    予以論罪科刑，固非無見，惟查：(一)惟新刑法已於95年7月1
    日實施，本案關於牽連犯、連續犯及法定罰金刑之相關法條
    業已修正施行（詳理由欄乙之二所示），原審未及比較新舊
    法，即有未洽。(二)刑法上之偽造文書之成立，係以無製作權
    人冒用他人名義製作文書，並足以生損害於該被冒用名義人
    或公眾為要件，是以必有具體被冒用名義者，查如附表二所
    示各該卡號之信用卡，分別係由FIRST UNION NATIONALBANK
    、中國信託商業銀行、L loyds TSB Bank plc、國泰世華商
    業銀行所發行，此有聯合信用卡處理中心93年1月27日（93
    ）聯卡商管字第068號簡便行文表（見本院前審卷第63頁至
    第64頁）在卷可查。而告訴人皮特公司代表人甲○○固指述
    有於附表二所示時間，遭客戶持各該卡號之信用卡前來盜刷
    消費購買酒類商品，惟並未指述究係何人冒用何名義盜刷該
    等信用卡，亦未提出何簽帳單以供查核，而經本院向聯合信
    用卡處理中心、中國信託商業銀行及國泰世華商業銀行函詢
    各該筆消費紀錄並請求調閱簽帳單結果，均以各該簽帳單已
    因逾保存時效而銷毀無法提供，有聯合信用卡處理中心92年
    12月22日（92）聯卡會計字第635號函、國泰世華商業銀行
    93年2月19日（93）國世卡控字第0050號函及中國信託商業
    銀行93年2月16日、同年4月20日陳報狀（見本院前審卷第41
    頁正反面、第77頁、第71頁至第73頁及第104頁至第106頁）
    ）等附卷可參，是各該簽帳單既已銷毀無法取得，則究係何
    人持各該卡號之信用卡前往告訴人皮特公司冒用何人名義刷
    卡消費，暨該等簽帳單究係何人所書寫等，均付諸闕如，已
    無從據以確定該等信用卡是否確係遭人冒用盜刷，且經聯合
    信用卡中心檢核告訴人皮特公司90年3月1日至5月23日信用
    卡交易授權紀錄結果，並無如附表二所示4筆盜刷偽卡之紀
    錄，有聯合信用卡處理中心91年7月10日（91）聯卡商管字
    第064號簡便行文表（含附件）（見91年偵緝字第53號卷第
    49頁至第50頁）及該中心93年4月26日（93）聯卡商管字第
    170號簡便行文表附皮特洋酒公司授權交易紀錄報表影本（
    見本院前審卷第107頁至第113頁）各乙份在卷足憑，自難僅
    憑告訴人皮特公司代表人甲○○片面指訴即遽認被告應負此
    部份罪責，原審認被告此部分亦成立行使偽造私文書及侵占
    業務上所持有之物罪，其認定核與事實不符，論斷自有未當
    ，惟公訴人並未就此部份提起公訴，本院自毋庸為何諭知，
    附此敘明。(三)又證人蔡盧麗鳳向告訴人皮特公司訂購酒類，
    悉由被告一人接洽、送貨及收取貨款，該不詳姓名年籍之成
    年人並未有何參與，嗣被告將所收取之貨款二萬四千元現金
    悉數占為己有，侵占入己，並無與該不詳姓名年籍之成年人
    共同侵占此貨款二萬四千元現金之犯意聯絡，原審認被告就
    此部分亦與該姓名年籍不詳之成年人共同為之，其論斷亦有
    未當。(四)另本件被告推由該不詳姓名年籍之成年人於其當班
    期間，持偽造之信用卡前來刷卡購買酒類，並冒用右揭「陳
    俊明」等人名義簽署簽帳單，自亦足生損害於各該被冒用名
    義之陳俊明等人，原審認僅足生損害於皮特公司、聯合信用
    卡處理中心及各該信用卡發卡銀行間簽帳交易安全，亦有未
    洽﹔是被告上訴意旨否認犯罪，固無理由，惟原判決既有上
    揭可議之處，自應由本院予以撤銷改判，爰審酌被告之素行
    ，犯罪之動機、目的、手段、次數，正值青壯竟不循正途賺
    取錢財，利用職務之機會夥同他人佯以偽造之信用卡刷卡消
    費方式，侵占其業務上所持有之財物，所侵占之金額，對被
    害人及社會致生之危害及犯罪後之態度等一切情狀，量處有
    期徒刑月。至被告偽造之如附表一所示「陳俊明」等署押計
    46枚，均係偽造之署押，依刑法第219條規定，不問屬於犯
    人與否，均宣告沒收之。
四、公訴意旨另以：被告於 90年3月10日、同年月11日、同年月
    14日，先後持偽造卡號0000-0000-0000-0000、卡號0000-00
    00-0000-0000及卡號 0000-0000-0000-0000之信用卡，在告
    訴人皮特公司佯為刷卡購買酒類商品三萬三千四百五十元、
    二萬八千一百二十五元、三萬元，並於信用卡簽帳單內偽簽
    、「連恭銘」、「陳吉山」、「吳銀嵐」之署押，再將該等
    簽帳單置於皮特公司內供負責人甲○○等人查核，告訴人皮
    特公司因而交付相當於該等金額之酒類商品，因認被告涉有
    刑法第216條、第210條之行使偽造私文書及刑法第339條第1
    項之詐欺取財等罪嫌云云。按犯罪事實應依證據認定之，無
    證據不得認定犯罪事實，刑事訴訟法第154條第2項著有明文
    ﹔而所謂認定犯罪事實之證據，係指足以認定被告確有犯罪
    行為之積極證據而言，該項證據自須適合於被告犯罪事實之
    認定，始得採為斷罪資料，如未能發現相當證據，或證據不
    足以證明，自不能以推測或擬制之方法，以為裁判之基礎（
    參照最高法院29年上字第3105號、40年台上字第86號及30年
    上字第81 6號判例）。訊據被告否認有此部份犯行，而查經
    聯合信用卡處理中心向各該信用卡簽帳單上以「連恭銘」、
    「陳吉山」及「吳銀嵐」名義之信用卡卡號發卡銀行逐一核
    對查證結果，經發現該以「連恭銘」、「陳吉山」及「吳銀
    嵐」名義刷卡簽帳之信用卡並非屬偽造者等情，此據證人即
    聯合信用卡處理中心專員李達榮於原審法院調查時到庭證述
    無訛，並有前開聯合信用卡中心91年7月10 日（91）聯卡商
    管字第064 號簡便行文表檢附彙整皮特公司收受相關偽卡交
    易明細及盜刷金額情形表（見91年偵緝字第53號卷第49頁至
    第50頁）及該處理中心皮特洋酒授權紀錄表影本（見同上卷
    第34頁至第38頁）各乙份在卷足憑，則該以「陳吉山」、「
    連恭銘」及「吳銀嵐」名義刷卡簽帳之信用卡既非屬偽造，
    則公訴人指訴被告以偽造之信用卡盜刷消費購買酒類，即非
    事實，此外，公訴人亦未指訴被告如何冒用該持卡人名義盜
    刷消費，自難遽認被告應負此部份行使偽造私文書及詐欺取
    財罪責，被告此部份犯罪尚屬不能證明，惟公訴人認此部分
    與被告前揭經起訴論罪部分具有連續犯或牽連犯之裁判上一
    罪關係，爰不另為無罪之諭知，附此敘明。
據上論斷，應依刑事訴訟法第369條第1項前段、第364條、第299
條第1項前段、第300條，刑法第2條第1項前段、刑法第28條、修
正前刑法第55條，修正前刑法第56條、第336條第2項、第216 條
、第210條、第215條、第219條，罰金罰鍰提高標準條例第1條前
段，判決如主文。
本案經檢察官鄭龍照到庭執行職務。
中　　華　　民　　國  　96  　年  　6　　月　　　20   日
                  刑事第18庭  審判長法　官　溫耀源
　　　　　　　　　　　　　　　      法　官　邱同印
                                    法  官  段景榕
以上正本證明與原本無異。
如不服本判決，應於收受送達後十日內向本院提出上訴書狀，其
未敘述上訴之理由者並得於提起上訴後十日內向本院補提理由書
（均須按他造當事人之人數附繕本）。
                                    書記官  邵淑津
中　　華　　民　　國  　96  　年  　6　　月　　　21   日
附錄：本案論罪科刑法條全文
中華民國刑法第336條（公務公益侵占罪、業務侵占罪）
對於公務上或因公益所持有之物，犯前條第1項之罪者，處1年以
上7年以下有期徒刑，得併科5千元以下罰金。
對於業務上所持有之物，犯前條第1項之罪者，處6月以上5 年以
下有期徒刑，得併科3千元以下罰金。
前二項之未遂犯罰之。
附表一
┌──┬─────┬────────┬────────┬───┬────┐
│編號│ 犯罪時間 │ 發卡銀行及卡號 │ 　刷卡金額     │偽造之│　備註  │
│    │          │                │　（新臺幣）    │署押（│        │
│    │          │                │                │各二枚│        │
│    │          │                │                │）    │        │
├──┼─────┼────────┼────────┼───┼────┤
│ 一 │九十年三月│富邦商業銀行    │五萬元          │陳俊明│        │
│    │七日      │0000－000│                │      │        │
│    │          │０－二八００－０│                │      │        │
│    │          │一０五          │                │      │        │
├──┼─────┼────────┼────────┼───┼────┤
│ 二 │九十年三月│富邦商業銀行    │一萬九千六百五十│陳俊明│        │
│    │七日      │0000－000│元              │      │        │
│    │          │０－二八００－０│                │      │        │
│    │          │一０五          │                │      │        │
├──┼─────┼────────┼────────┼───┼────┤
│ 三 │九十年三月│中國信託商業銀行│四萬五千四百四十│鄭智誠│        │
│    │七日      │0000－000│六元            │      │        │
│    │          │０－０一五六－二│                │      │        │
│    │          │二六五          │                │      │        │
├──┼─────┼────────┼────────┼───┼────┤
│ 四 │九十年三月│中國信託商業銀行│四萬二千八百二十│沈智豪│        │
│    │十日      │0000－000│五元            │      │        │
│    │          │０－００六０－六│                │      │        │
│    │          │三七八          │                │      │        │
├──┼─────┼────────┼────────┼───┼────┤
│ 五 │九十年三月│富邦商業銀行    │三萬零七百三十元│呂學弘│        │
│    │十一日    │0000－000│                │      │        │
│    │          │七－００一四－五│                │      │        │
│    │          │一００          │                │      │        │
├──┼─────┼────────┼────────┼───┼────┤
│ 六 │九十年三月│富邦商業銀行    │六萬九千二百七十│呂學弘│        │
│    │十一日    │0000－000│八元            │      │        │
│    │          │五－０００二－一│                │      │        │
│    │          │九二四          │                │      │        │
├──┼─────┼────────┼────────┼───┼────┤
│ 七 │九十年三月│渣打商業銀行    │三萬四千元      │陳志林│        │
│    │十二日    │0000－000│                │      │        │
│    │          │八－０００八－七│                │      │        │
│    │          │四五四          │                │      │        │
├──┼─────┼────────┼────────┼───┼────┤
│ 八 │九十年三月│渣打商業銀行    │二萬八千元      │王祥誠│        │
│    │十二日    │0000－000│                │      │        │
│    │          │八－五０一八－二│                │      │        │
│    │          │八四一          │                │      │        │
├──┼─────┼────────┼────────┼───┼────┤
│ 九 │九十年三月│中國信託商業銀行│一萬四千四百五十│陳子  │        │
│    │十三日    │0000－000│元              │      │        │
│    │          │一－００００－四│                │      │        │
│    │          │一三八          │                │      │        │
├──┼─────┼────────┼────────┼───┼────┤
│ 十 │九十年三月│聯邦商業銀行    │三萬九千五百五十│陳明漢│        │
│    │十三日    │0000－000│元              │      │        │
│    │          │一－０二三四－九│                │      │        │
│    │          │六０九          │                │      │        │
├──┼─────┼────────┼────────┼───┼────┤
│十一│九十年三月│聯邦商業銀行    │二萬六千四百十元│陳明漢│        │
│    │十三日    │0000－000│                │      │        │
│    │          │三－００四二－四│                │      │        │
│    │          │七０一          │                │      │        │
├──┼─────┼────────┼────────┼───┼────┤
│十二│九十年三月│聯邦商業銀行    │四萬一千六百二十│王國安│        │
│    │十五日    │0000－000│元              │      │        │
│    │          │三－００三九－七│                │      │        │
│    │          │三０三          │                │      │        │
├──┼─────┼────────┼────────┼───┼────┤
│十三│九十年三月│聯邦商業銀行    │二萬三千四百元  │王國安│        │
│    │十五日    │0000－000│                │      │        │
│    │          │八－０００七－三│                │      │        │
│    │          │００六          │                │      │        │
├──┼─────┼────────┼────────┼───┼────┤
│十四│九十年三月│中國信託商業銀行│四萬五千四百九十│許明俊│        │
│    │十六日    │0000－000│一元            │      │        │
│    │          │六－八００一－七│                │      │        │
│    │          │二五一          │                │      │        │
├──┼─────┼────────┼────────┼───┼────┤
│十五│九十年三月│中國信託商業銀行│四萬九千七百五十│許明俊│        │
│    │十六日    │0000－000│五元            │      │        │
│    │          │六－八００一－七│                │      │        │
│    │          │二五一          │                │      │        │
├──┼─────┼────────┼────────┼───┼────┤
│十六│九十年三月│匯通商業銀行    │四萬八千元      │林子維│        │
│    │二十五日  │0000－000│                │      │        │
│    │          │一－二０二五－七│                │      │        │
│    │          │０００          │                │      │        │
├──┼─────┼────────┼────────┼───┼────┤
│十七│九十年三月│匯通商業銀行    │三萬二千五百元  │吳柏華│        │
│    │二十五日  │0000－000│                │      │        │
│    │          │一－七００五－四│                │      │        │
│    │          │００八          │                │      │        │
├──┼─────┼────────┼────────┼───┼────┤
│十八│九十年三月│匯通商業銀行    │一萬五千五百元  │林子維│        │
│    │二十五日  │0000－000│                │      │        │
│    │          │一－八００三－九│                │      │        │
│    │          │八０九          │                │      │        │
├──┼─────┼────────┼────────┼───┼────┤
│十九│九十年三月│台新商業銀行    │三千六百元      │林樹酆│        │
│    │二十五日  │0000－000│                │      │        │
│    │          │０－０九八七－六│                │      │        │
│    │          │三００          │                │      │        │
├──┼─────┼────────┼────────┼───┼────┤
│二十│九十年三月│匯豐商業銀行    │二萬八千六百元  │沈俊和│        │
│    │二十五日  │0000－000│                │      │        │
│    │          │一－一六二二－二│                │      │        │
│    │          │七０六          │                │      │        │
├──┼─────┼────────┼────────┼───┼────┤
│二一│九十年三月│匯豐商業銀行    │二萬二千五百元  │陳曉玲│        │
│    │二十五日  │0000－000│                │      │        │
│    │          │一－一六二五－四│                │      │        │
│    │          │九０七          │                │      │        │
├──┼─────┼────────┼────────┼───┼────┤
│二二│九十年三月│匯豐商業銀行    │三萬二千八百元  │陳國照│        │
│    │二十五日  │0000－000│                │      │        │
│    │          │一－一六二六－九│                │      │        │
│    │          │一０三          │                │      │        │
├──┼─────┼────────┼────────┼───┼────┤
│二三│九十年三月│匯豐商業銀行    │三萬三千七百四十│蘇應全│        │
│    │二十五日  │0000－000│元              │      │        │
│    │          │一－一六三一－五│                │      │        │
│    │          │七０八          │                │      │        │
└──┴─────┴────────┴────────┴───┴────┘
附表二
┌──┬─────┬────────┬────────┬───┬────┐
│編號│ 時　　間 │ 發卡銀行及卡號 │ 　刷卡金額     │偽造之│　備註  │
│    │          │                │　（新臺幣）    │署押  │        │
├──┼─────┼────────┼────────┼───┼────┤
│ 一 │九十年三月│FIRST UNION NATI│四萬八千元      │不詳  │簽帳單已│
│    │五日      │ONAL BANK       │                │      │銷毀    │
│    │          │0000－000│                │      │        │
│    │          │０－０五三五－四│                │      │        │
│    │          │ 七０九         │                │      │        │
├──┼─────┼────────┼────────┼───┼────┤
│ 二 │九十年三月│中國信託商業銀行│五萬九千元      │不詳  │同上    │
│    │十日      │0000－000│                │      │        │
│    │          │０－００一一－六│                │      │        │
│    │          │四一五          │                │      │        │
├──┼─────┼────────┼────────┼───┼────┤
│ 三 │九十年三月│Lloyds TSB Bank │四萬二千元及三萬│不詳  │同上    │
│    │二十五日  │plc             │九千元          │      │        │
│    │          │0000－000│                │      │        │
│    │          │一－二０二五－七│                │      │        │
│    │          │０００          │                │      │        │
├──┼─────┼────────┼────────┼───┼────┤
│ 四 │九十年三月│國泰世華銀行    │一萬二千元      │不詳  │同上    │
│    │二十五日  │0000－000│                │      │        │
│    │          │一－八００三－九│                │      │        │
│    │          │八０九          │                │      │        │
└──┴─────┴────────┴────────┴───┴────┘                             法　官
